【裁判字號】    97,抗,174
【裁判日期】    970715
【裁判案由】    停止執行
【裁判全文】
臺灣高等法院高雄分院民事裁定           97年度抗字第174號
抗  告  人  乙○○
上列抗告人因與相對人甲○○間返還土地強制執行事件，就相對
人聲請裁定停止執行，對於民國97年5 月23日臺灣高雄地方法院
97年度審聲字第411 號所為裁定提起抗告，本院裁定如下：
    主  文
原裁定廢棄。
相對人在第一審之聲請駁回。
聲請及抗告程序費用由相對人負擔。
    事實及理由
一、抗告意旨略以：本件因相對人無權占有抗告人所有坐落高雄
    縣大寮鄉○○段4 之6 號土地（下稱系爭土地），在其上放
    置貨櫃並興建圍牆，阻礙抗告人通行，已影響抗告人全部土
    地之利用，經抗告人訴請相對人遷移貨櫃、拆除圍牆，並返
    還土地，獲勝訴判決確定。則相對人聲請停止本件強制執行
    ，將致抗告人受有未能即時利用全部土地之損害，該損害應
    以土地全部之利用為計算基準。原裁定僅以相對人占用部分
    計算擔保金額為新台幣9360元，顯屬過低，求予廢棄原裁定
    ，並駁回相對人之聲請等語。
二、按依強制執行法第18條第2 項規定，提起再審之訴時，法院
    因必要情形或依聲請定相當並確實之擔保，得為停止強制執
    行之裁定。是依該條項之規定，須於執行名義所載之全部強
    制執行程序終結前為之，如全部執行名義之執行程序業已終
    結，縱使再審之訴獲得勝訴判決，亦無法排除已執行之程序
    ，即無聲請停止執行程序之實益。經查，抗告人訴請相對人
    遷移放置系爭土地上之貨櫃、拆除土地上之圍牆，並返還系
    爭土地，經原審法院以97年度簡上字第39號判決確定。嗣執
    行法院於97年5 月23日依該判決強制執行，將土地上之貨櫃
    遷移、圍牆拆除，並解除相對人對系爭土地之占有，交付抗
    告人占有管領，經本院調閱執行法院96年度執字第127246號
    執行卷證無訛。至於相對人另放置於上開貨櫃內之物品，因
    不願領回，經執行法院通知限期領回，或逾期將予拍賣，則
    與上開執行名義之執行無涉。從而，應認系爭執行名義之執
    行程序已全部執行完畢，無停止執行程序之實益，原裁定准
    相對人供擔保後停止本件強制執行程序，核有違誤。抗告人
    抗告請求廢棄原裁定，為有理由，應由本院廢棄原裁定，駁
    回相對人之聲請。而相對人之聲請既經駁回，即無抗告人所
    指供擔保金額過低之問題，併此敘明。
三、據上論結，本件抗告為有理由，依強制執行法第30條之1 ，
    民事訴訟法第495 條之1 第1 項、第450 條、第95條、第78
    條，裁定如主文。
中    華    民    國    97    年    7     月    15    日
                            民事第一庭
                                審判長法官  黃金石
                                法      官  林健彥
                                法      官  謝肅珍
以上正本證明與原本無異。
本件不得再抗告。
中    華    民    國    97    年    7     月    15    日
                                書  記  官  蘇恒仁


司法院資訊處製作；財團法人民間司法改革基金會備份。
